【裁判字號】    96,交聲,1301
【裁判日期】    970122
【裁判案由】    違反道路交通管理處罰條例聲明異議
【裁判全文】
臺灣士林地方法院交通事件裁定        96年度交聲字第1301號
原處分機關  交通部公路總局台北區監理所基隆監理站
異  議  人
即受處分人  甲○○
上列異議人即受處分人因違反道路交通管理處罰條例案件，對於
交通部公路總局臺北區監理所基隆監理站民國96年9 月21日所為
之處分（原處分案號：基監裁字第裁42-U00000000號），聲明異
議，本院裁定如下：
    主  文
異議駁回。
    理  由
一、按汽車駕駛人，駕車在鐵路平交道上，不遵守看守人員之指
    示，或遮斷器開始放下，或警鈴已響、閃光號誌已顯示，仍
    強行闖越，處新臺幣（下同）6,000 元以上12,000元以下罰
    鍰，道路交通管理處罰條例第54條第1 款定有明文。又按黃
    色網狀線，用以告示車輛駕駛人禁止在設置本標線之範圍內
    臨時停車，防止交通阻塞，視需要劃設於接近鐵路平交道或
    因常受交通管制或其他原因需限制不得臨時停車之地點，道
    路交通標誌標線號誌設置規則第173 條第1 項定有明文。
二、原處分意旨略以：本件異議人即受處分人甲○○於96年8 月
    14日11時12分，騎乘車牌號碼AC3-998 號重型機車行經臺北
    市南港區○○○路平交道時，竟於警鈴已響時闖越平交道，
    經內政部警政署鐵路警察局第一警務段松山派出所員警攔停
    舉發「警鈴已響，警示燈已亮、柵欄已徐徐放下，仍闖越平
    交道」之違規，認其違反道路交通管理處罰條例第54 條第1
    款、第63條第1 項第3 款之規定，並經原處分機關即交通部
    公路總局臺北區監理所基隆監理站依上開規定及違反道路交
    通管理事件統一裁罰標準及處理細則等規定，於96年8 月20
    日裁處受處分人罰鍰9,000 元，依同條例第63條第1 項第3
    款記違規點數3 點，並施以道安講習。
三、本件異議人異議意旨略以：伊行經研究院路平交道時，忽聞
    警鈴響起，原想緊急煞車，但因此平交道前有劃設網狀黃色
    禁止暫停區，伊正巧行駛在網區。當下考量，若緊急暫停會
    違規停車，當時候方又緊跟一輛計程車，若緊急停車恐遭追
    撞，且當時柵欄剛要放下，環視兩邊均未見火車蹤影，才慢
    慢加油安全通過平交道（因此處限速30公里），隨即遭警察
    攔下開立該罰單。伊認為此處平交道前設立限速30公里，即
    影響車輛行駛速度，又在前面劃設黃色網狀禁停區，無疑設
    下一個圈套，假若剛好行經該黃色網狀禁停區○○○道柵欄
    警鈴又無預警響起、放下，那駕駛人該如何處理？故若是守
    法的伊不超速怎樣都會被有心開紅單的員警開立紅單。異議
    人向原處分機關表示不服舉發，經原處分機關裁決維持舉發
    結果後，異議人於法定期限內向本院交通法庭聲明異議云云
    。
四、經查：
（一）本件異議人即受處分人甲○○於上揭時、地，騎乘車牌號
      碼AC3-998 號重型機車，為值勤員警高祥峻當場舉發「警
      鈴已響，警示燈已亮、柵欄已徐徐放下，仍闖越平交道」
      之違規，此有內政部警政署鐵路警察局鐵警行字第U00000
      000 號違反道路交通管理事件通知單影本1 份及違規相片
      2張附卷可稽，此部份事實堪以認定。
（二）異議人即受處分人甲○○辯稱：伊當時是因為行經黃色網
      狀禁停區，剛好警鈴響起，如果停下來會違規停車，所以
      不得已才通過平交道云云，惟查上揭闖越平交道違規事實
      ，為異議人所不否認，並有內政部警政署鐵路警察局第一
      警務段違反道路交通管理事件照片2 幀附卷可稽，足證當
      時異議人確有闖越該平交道之違規行為。雖異議人辯稱當
      時係行經黃色網狀線上時剛好警鈴響起，不得已才通過平
      交道。惟車輛駕駛人駕駛汽車或騎乘機車行經劃設有黃色
      網狀線之交岔路口，其正確良好之駕駛方式應係應先評估
      執意通行可否通過黃色網狀線，如無法順利通過黃色網狀
      線，自應及早停止在停止線前，尚不可在前方阻礙通行狀
      況尚未解除前，即隨意駛入黃色網狀線內，更不可在黃色
      網狀線上等待前方阻礙狀況解除後，伺機再前行，否則，
      即易產生路口交通之阻塞。本件異議人於進入黃色網狀線
      之前，即應注意是否有警鈴響起之情事，若警鈴已經響起
      ，則不可貿然進入黃色網狀線內，更不可不顧自身及火車
      往來之安全加速強行闖越鐵路平交道，是異議人所稱理由
      ，尚不可採。
五、綜上所述，異議人既於上述時、地騎乘車牌號碼AC3-998 號
    重型機車，經警舉發「警鈴已響，警示燈已亮、柵欄已徐徐
    放下，仍闖越平交道」之違規，原處分機關援引道路交通管
    理處罰條例第54條第1 款、第63條第1 項第3 款及違反道路
    交通管理事件統一裁罰標準及處理細則之規定，裁處罰鍰9,
    000 元，併計違規點數3 點、施以道路交通安全講習，並無
    不當。本件聲明異議為無理由，應予駁回。
六、據上論斷，應依道路交通案件處理辦法第l9條，裁定如主文
    。
中    華    民    國    97    年    1    月     22    日
                  交通法庭法  官  賴邦元
以上正本證明與原本無異
如不服本裁定應於送達後5日內向本院提出抗告狀
                          書記官  游育慈
中    華    民    國    97    年    1     月    22    日


司法院資訊處製作；財團法人民間司法改革基金會備份。
